# 仪器使用费的账务处理

提问人：skf123 时间：2021-06-03 15:15:35
陈版：
您好，我司为生物制药公司。我公司现在有这样一种业务模式，我们把公司的仪器提供给客户使用，收取一定的仪器使用费，同时与客户约定年度最低试剂采购量，客户需完成年度试剂采购任务，合同期一般为 5 年， 5 年结束后协议约定产权还归我公司所有，仪器寿命一般 7 年，我公司不存在将仪器单独出租给客户的情况，我公司收取的使用费比较低， 5 年合计收取的费用低于仪器成本。想向您咨询的是：我们把仪器提供给客户使用并收取使用费的行为，是否构成单项履约义务，如构成单项履约义务，是否应作为租赁收入。如果为租赁收入，是应该作为经营租赁还是融资租赁？如过不属于租赁，应如何进行账务处理？谢谢陈版！

回答人：chenyiwei
此问题可参考：《中审众环研究 2020 》之“问题4-2-5（医药企业在“买试剂送仪器”销售模式下免费提供给医院的仪器的核算）”。
建议关注的问题：
1 、试剂是否必须和该种仪器配套使用？
2 、“合同期一般为 5 年， 5 年结束后协议约定产权还归我公司所有，仪器寿命一般 7 年”，那么收回后还有最多 2 年的寿命，将如何处理？
3 、合同约定的最低采购量对应的毛利能否保证仪器成本的回收，以及试剂销售获取合理利润？
4 、以往客户是否均遵循了合同中关于最低采购量的约定？